【裁判字號】    90,訴,633
【裁判日期】    900713
【裁判案由】    違反電業法
【裁判全文】
臺灣彰化地方法院刑事判決                            九十年度訴字第六三三號
    公  訴  人  臺灣彰化地方法院檢察署檢察官
    被      告  乙○○
右列被告因違反電業法案件，經檢察官提起公訴（九十年度偵字第一二三五號），本
院判決如左：
    主      文
乙○○無罪。
    理      由
一、本件公訴意旨略以：被告乙○○為節省電費之支出，基於意圖為自己不法所有之
    概括犯意，自民國（下同）九十年一月十二日十八時起，在其位於彰化縣埔鹽鄉
    ○○村○○路○段二四五號住所門前，將一塊磁鐵放置於臺灣電力公司電錶玻璃
    外殼之下方（電錶號碼00000000號），致使電表圓盤被磁鐵吸附住無法
    轉動，因而計量失效不準，以此方式連續竊電使用之，嗣於同年月十三日九時三
    十分許，在上開地點為臺灣電力公司彰化營運處稽查員吳錦煌會同警方查獲，並
    扣得磁鐵一塊，認被告涉有違反電業法罪嫌云云。
二、按犯罪事實應依證據認定之，無證據不得推定其犯罪事實，又不能證明被告犯罪
    者，應諭知無罪之判決，此於刑事訴訟法第一百五十四條及同法第三百零一條第
    一項分別定有明文。
三、公訴意旨認被告涉有前開罪嫌，係以證人即臺灣電力公司彰化營運處稽查員吳錦
    煌之證述及磁鐵一個扣案足憑，及照片一張、臺灣電力公司用電實地調查書一紙
    附卷為其論據，惟訊據被告乙○○矢口否認有右開犯行，辯稱：磁鐵係伊父親甲
    ○自外撿來，置放於電表下等語；經查，被告前開所辯，核與關係人甲○於偵審
    中之供述相符，公訴人以甲○乃八十六歲之高齡老翁，不識字，耳朵重聽，身體
    狀況不佳，於九十年四月二日至本署接受偵訊時，尚需由其子乙○○攙扶始能行
    動，且無法站立太久，需坐在椅子上接受訊問，依常理判斷，以其如此惡劣之健
    康狀況，應無獨自行走至屋外撿拾磁鐵回家置放之能力，且其與被告為父子關係
    並同住一處，所陳述之證詞恐有偏袒維護被告之虞，認為不可採信云云，然經本
    院傳訊甲○並當庭勘驗結果，關係人甲○能自行行走，亦無重聽之情況，此有審
    理筆錄可依，尚難認其無獨自行走至屋外撿拾磁鐵回家置放之能力，況被告與關
    係人雖為父子，亦不能憑空認其即有偏袒維護被告之虞，而證人吳錦煌之證述及
    磁鐵一個、照片一張、臺灣電力公司用電實地調查書一紙，僅能證明該戶有竊電
    之犯行，惟何人所為則無從據此論斷，故難據公訴意旨所引之證據認被告有竊電
    犯行；此外，本院復查無其他積極證據足資證明被告有何上開犯行，揆諸首開說
    明，被告犯罪不能證明，自應為無罪之諭知。
四、關係人甲○涉嫌違反電業法部分，應由檢察官另行處理，附此敘明。
據上論斷，應依刑事訴訟法第三百零一條第一項，判決如主文。
本案經檢察官廖淑華到庭執行職務。
中      華      民      國      九十    年      七      月      十三    日
                                  臺灣彰化地方法院刑事第二庭
                                        法      官  謝  仁  棠
右正本證明與原本無異。
如不服本判決，應於判決送達後十日內向本院提出上訴狀( 須附繕本 )。
                                        法院書記官  于  淑  真
中      華      民      國      九十    年      七      月      十八    日


司法院資訊處製作；財團法人民間司法改革基金會備份。
